【裁判字號】    88,上訴,306
【裁判日期】    890622
【裁判案由】    妨害公務等
【裁判全文】
臺灣高等法院花蓮分院刑事判決            八十八年度上訴字第三六號
    上  訴  人  臺灣臺東地方法院檢察署檢察官
    被      告  甲○○
右列上訴人因被告妨害公務案件，不服臺灣臺東地方法院八十七年度訴字第八十五號
中華民國八十八年七月二十日第一審判決( 起訴案號：臺灣臺東地方法院檢察署八十
七年度偵字第二五六號 )，提起上訴，本院判決如左：
    主  文
原判決撤銷。
甲○○對於公務員依法執行職務時，施強暴，處有期徒刑拾月。
    事  實
甲○○於八十七年一月十六日凌晨一時三十分許，夥同莊昇遑( 另案審理 )，駕駛牌
照ＷＳ－五二六０號自小貨車，在臺東市○○路臺東縣立殯儀館前，正以新台幣( 下
同 )二千元之代價，共同非法販賣安非他命０．四公克於張玉琴（販賣安非他命部分
另案審理），適有臺東縣警察局員警乙○○、李明洲、范志偉、許振龍獲知甲○○與
張玉琴再度交易毒品之聯絡電話至該處埋伏，依法執行臨檢勤務，甲○○於警員向其
表明身分示意停車受檢時，明知乙○○等係員警，非但未予理會，且加速逃逸，並連
續駕駛其所有之上開自小客車，衝撞攔檢警員及嗣趕來支援員警之機車，對員警施以
強暴，妨害執行臨檢勤務之警員執行公務，業經警員鳴槍中小貨車電瓶接頭，無法繼
續行駛，甲○○乃棄車逃逸，為警開槍中臀部始於臺東市○○路太陽堂擇日館內為警
逮捕。
案經臺東縣警察局移送臺灣臺東地方法院檢察署檢察官偵查起訴。
    理  由
一訊之被告甲○○矢口否有前揭妨害公務犯行，辯稱：「當時有人將莊昇遑抓下車，
  伊以為仇人找上門，故就撞他們，伊無妨害公務意思等語。惟查右開犯罪事實，業
  據證人即當時執行臨檢勤務警員乙○○、李明洲、范志偉、許振龍等分別於原審偵
  審中及本院調查時到庭結證述甚詳，核與同案被告張玉琴於警訊之供述情節相符。
  又參以被告莊昇遑於警訊時亦承稱：伊知道甲○○要前往臺東縣殯儀館臺安非他命
  等情，證人即執行攔檢之員警明洲更證稱：「伊曾辦過被告之案子，被告認識我們
  ，我們將他攔下，我叫他「阿富」，他知道我們的身分」（是本院八十九年五月廿
  二日訊問筆錄），被告於言詞辯論時亦坦承認識乙○○屬實，被告既已知證人乙○
  ○等人之身分，自己又正待為毒品之交易，竟為脫身，不惜開車衝撞員警，以強暴
  妨害公務之執行，其妨害公務之故意至為明顯，所辯顥係諉卸刑責之詞，不足採信
  。事證明確，犯行足以認定。
二核被告甲○○所為，係犯刑法第一百三十五條第一項之妨害公務執行罪，公訴人認
  係犯同條第二項之罪，尚有未洽，起訴法條應予變更。原審不察，遽為諭知無罪之
  判決，自有可議。檢察官上訴意旨執此指摘原判決不當，為有理由，自應將原判決
  撤銷改判。爰審酌被告販賣毒品時遭員警攔檢，竟對執行公務之員警，施以強暴，
  駕駛其小貨車衝撞員警及妨害公務之程度，並行為後藉詞否認犯罪，毫無悔意等一
  切情狀，量處有期徒刑十月，以示懲儆。
據上論斷，應依刑事訴訟法第三百六十九條第一項前段、第三百六十四條、第三百條
、第二百九十九條第一項前段，刑法第一百三十五條第一項，罰金罰鍰提高標準條例
第一條，判決如主文。
本案經檢察官翟光軍到庭執行職務。
中      華      民      國      八十九      年     六     月   二十二   日
                                    審判長法官  吳  鴻  章
                                          法官  黃  永  祥
                                          法官  莊  謙  崇
右正本證明與原本無異。
本件不得上訴。
                                        書記官  劉  夢  蕾
中      華      民      國      八十九      年     六     月   二十六   日


司法院資訊處製作；財團法人民間司法改革基金會備份。
